臺灣嘉義地方法院行政訴訟裁定
111年度續收字第75號
聲  請  人  內政部移民署

代  表  人  鐘景琨
                    送達代收人  內政部移民署南區事務大                                  隊嘉義縣專勤隊

代  理  人  余政諺
相  對  人
即受收容人  PHAM THI HANG



上列聲請人因相對人違反入出國及移民法事件，聲請續予收容，
本院裁定如下：
    主  文
甲○ ○ ○○      續予收容。
    理  由
一、按暫予收容期間屆滿前，內政部移民署認有繼續收容之必要
    者，應於期間屆滿5 日前附具理由，向法院聲請裁定續予收
    容；行政法院認續予收容之聲請為有理由者，應為續予收容
    之裁定，入出國及移民法第38條之4第1項、行政訴訟法第23
    7條之14第2項後段定有明文。而受收容人有下列情形之一，
    具收容事由：1.無相關旅行證件，不能依規定執行。2.有事
    實足認有行方不明、逃逸或不願自行出國之虞。3.受外國政
    府通緝。又受收容人符合下列情形之一，得不予收容：1.精
    神障礙或罹患疾病，因收容將影響其治療或有危害生命之虞
    。2.懷胎5個月以上或生產、流產未滿2個月。3.未滿12歲之
    兒童。4.罹患傳染病防治法第三條所定傳染病。5.衰老或身
    心障礙致不能自理生活。6.經司法或其他機關通知限制出國
    。此觀入出國及移民法第38條第1項、第38條之1第1項即明
    。是行政法院審理續予收容之聲請事件，應審查是否具備收
    容事由、有無得不予收容之情形及收容之必要性等，以確保
    強制驅逐出國處分之執行，如具備收容事由，且無為其他收
    容替代處分可能，非予收容顯難強制驅逐出國者，自得予收
    容。
二、聲請意旨略以：
    相對人即受收容人 甲○ ○ ○○      因居留原因消失，經廢
    止其居留許可，並註銷外僑居留證，在台逾期居留，並於同
    日經聲請人內政部移民署（下稱移民署）作成強制驅逐出國
    之處分，聲請人並認未予收容顯難強制驅逐出國，於同日對
    其為暫予收容之處分，現認相對人有事實足認有行方不明、
    逃逸或不願自行出國之虞，且非自行到案，無主動返國之意
    願，在臺亦無固定住居所及穩定家庭關係，非予收容顯難為
    強制驅逐出國之處分，並審酌客觀情形不宜為替代處分，爰
    依入出國及移民法第38條之4第1項之規定，聲請裁定續予收
    容等語。
三、經查：
㈠、聲請人主張相對人原係持居留簽證入境擔任製造業技工之外
    國人，於111年3月25日行方不明，在臺逾期居留，於111年5
    月23日遭查獲並於同日處分強制驅逐出國，並認相對人無相
    關旅行證件，不能依規定執行，且有事實足認有行方不明、
    逃逸或不願自行出國之虞，依入出國及移民法第38條第1項
    規定，於同日予以收容，有聲請人所提出之移民署111年5月
    23日移署南嘉縣勤字第00000000號強制驅逐出國處分書、第
    00000000號暫予收容處分書、外人居停留資料查詢、警詢筆
    錄與移民署調查筆錄各1份在卷可稽，且為相對人所不爭，
    堪認為真實。
㈡、相對人罹患COVID-19第四類法定傳染病，經衛生單位開立居
    家隔離通知書，居家隔離地點為被告南區事務大隊乙○○○○○
    （嘉義縣○○市○○○路○段0號2樓），隔離日期為111年6月1日
    至同年6月8日，經聲請人所自陳，亦有居家隔離通知書在卷
    可參。對於違法居停留之外國人收容（下稱收容）與衛生單
    位之居家隔離處分（下稱隔離），雖均為拘束人身自由之行
    政處分，然就目的而言，前者是為了確保得以驅逐出境或是
    有行方不明影響移民及入出境管理秩序。而收容是以強制力
    之方式限制人身自由，隔離則是違反行政機關需另下罰鍰，
    兩者之目的和是否可能違反，違反之法律效果不同。且就前
    開所述，若隔離與收容在同一地點，同時予以隔離與收容處
    分，並不會影響受收容人之權益，因就隔離或收容，本均屬
    限制人身自由之處分，僅為強度上之不同，若人有收容處分
    而無法另為隔離處分，將會影響衛生機關管制法定傳染病之
    方式，而若認有隔離處分而不能為收容處分，將會影響內政
    部移民署本身對於入出境之管理。況於本件之情形下，聲請
    人係向法院聲請續予收容，縱經准許，屬於司法處分，則又
    雨前開收容與隔離之行政處分不同，且縱使兩處分並行，並
    未有對相對人不利之情，且查本件並無其他可為收容之替代
    處分，業據聲請人陳述屬實，又相對人除罹患法定傳染病外
    ，並無其他入出國及移民法第38條之1前開規定之得不予收
    容之事由，復為相對人所不爭執，是本件應屬得繼續收容，
    然聲請人理應依據中央及地方衛生主管機關之指示於隔離期
    間為適當之隔離措施。
㈢、相對人在臺離開原工作地點，違法居留後始遭查獲，且在國
    內並無任何親友等情，亦為相對人所自承，是聲請人主張依
    相對人之情狀，無法以入出國及移民法第38條第2項規定收
    容替代處分代替收容，而處分強制驅逐出國，同時處分暫予
    收容，自無違誤。
㈣、相對人既係逾期居留，且在國內復無親友，刻由聲請人辦理
    遣送作業中，是相對人即受收容人之收容原因仍然存在，應
    認有繼續收容之必要，揆諸首揭規定，故應認本件聲請為有
    理由，相對人應續予收容。
四、據上論結，依行政訴訟法第237條之14第2項後段，裁定如主
    文。
中　　華　　民　　國　　111 　年　　6 　　月　　2 　　日
                  行政訴訟庭  法  官  唐一强
以上正本與原本無異。
如不服本裁定，應於送達後5日內，依行政訴訟法第237條之16第
1項規定，向本院提出抗告狀。　　　　　　　　　
中　　華　　民　　國　　111 　年　　6 　　月　　2 　　日
                              書記官  吳佩芬